---
title: Atividade Computacional 1
author: Daniel de Amaral da Silva
date: March 20, 2019
output:
  prettydoc::html_pretty:
    theme: architect
    highlight: github
---
<center>**Pacotes necessários**</center>
```{r loadlib, echo=T, results='hide', message=F, warning=F}
library(kableExtra)
library(dplyr)
library(TeachingSampling)
library(ggplot2)
```

<center>**Dataset Lucy**</center>
```{r warning=FALSE}
data(Lucy)
attach(Lucy)

head(Lucy) %>% 
  kable('html') %>% 
  kable_styling(bootstrap_options = c("striped", "hover", "condensed"))
```
<style>
body {text-align: justify}
</style>

<center>**Atividades**</center>
**1.** Fazer uma análise descritiva da variável Income (Renda). Sugestão: é muito importante pesquisar (estudar) a base de dados Lucy antes de fazer a análise descritiva.  
```{r fig.align='center'}
Lucy %>% ggplot(aes(Lucy$Income)) + 
  geom_histogram( binwidth = 100,
                  col="red", 
                  fill='#2879d0', 
                  alpha = .5) +
  scale_x_continuous(breaks = seq(0, 2550, by = 200))+
  labs(title="Histograma para Renda") +
  ylab('Frequência') +
  xlab('Renda')
```

```{r}
summary(Lucy$Income)
```
```{r fig.align='center'}
Lucy %>% ggplot(aes(y = Lucy$Income, x = 'Income')) + 
  geom_boxplot() +
  theme(axis.title.y=element_blank(),
        axis.text.y=element_blank(),
        axis.ticks.y=element_blank()) + 
  scale_y_continuous(breaks = seq(0, 2550, by = 200))+
  labs(title = 'Boxplot para Renda') +
  ylab('Renda')+
  coord_flip()
```


**2.** Obter uma amostra mediante uma amostragem de Bernoulli usando $\pi = 0,2$. Calcular o $\pi$-estimador de total e sua respectiva variância estimada para a variável Income. (Analisar os resultados)  
**3.** O tamanho amostral obtido no item anterior é semelhante ou muito diferente do esperado? Justificar sua resposta  
**4.** Obter uma amostra de tamanho $480$ mediante uma amostragem simples sem reposição. Calcular o $\pi$-estimador de total e sua respectiva variância estimada para a variável Income. (Analisar os resultados)  
**5.** Comprar os resultados obtidos nas questões 2 e 4.  
**6.** A variável Level tem três categorias (Big, Medium e Small). Suponha que cada categoria é uma população diferente. Obtenha uma amostra aleatória simples sem reposição para cada categoria do 20% do tamanho de cada população. Calcular o $\pi$-estimador e sua respectiva variância para cada categoria. Com estes resultados é possível obter uma estimativa para o total de população em geral e sua variância estimada? Caso que a resposta for afirmativa, quais são os valores correspondentes? Precisa fazer algumas suposições? (Justificar sua resposta).










